【裁判字號】    99,上訴,389
【裁判日期】    990422
【裁判案由】    毒品危害防制條例
【裁判全文】
臺灣高等法院臺中分院刑事判決         99年度上訴字第389號
上  訴  人
即  被  告  甲○○
指定辯護人  林軍男律師
上列上訴人因毒品危害防制條例案件，不服臺灣南投地方法院98
年度訴字第176號中華民國98年12月31日第一審判決（起訴案號
：臺灣南投地方法院檢察署98年度偵字第2587、3044號），提起
上訴，本院判決如下：
    主    文
上訴駁回。
    犯罪事實
一、甲○○前曾於民國95年間因犯重利及妨害自由等罪，經臺灣
    彰化地方法院以95年度訴字第905號判決分別判處有期徒刑5
    月、4月確定，同年間又犯施用第二級毒品罪，為該院以95
    年度易字第609號判決判處有期徒刑1年確定，嗣由該院再以
    96年度聲減字第495號裁定就其上開所犯3罪予以減刑並定應
    執行有期徒刑10月確定，至96年7月16日執行完畢。其明知
    海洛因為毒品危害防制條例第2條第2項第1款所規定列管之
    第一級毒品，非經許可，不得持有、販賣，竟基於販賣海洛
    因以營利之各別犯意，以其所有門號為0000000000、000000
    0000、0000000000號等行動電話供與購毒者聯繫販賣海洛因
    之用，而於如附表一編號1至25所示之時地，將海洛因販賣
    給陳信助等人，每次賺取新臺幣（下同）約200元至300元不
    等之非法利益，其各次販賣行為之時間、地點、所使用之行
    動電話、販賣之對象及所得財物等，均詳如附表一編號1至
    25所示。嗣為警於98年6月4日下午3時20分許，在南投縣南
    投市○○路361號前查獲，並扣得其所有預備供將來販賣海
    洛因時使用、詳如附表二編號1至3所示之物。
二、案經南投縣政府警察局移送臺灣南投地方法院檢察署檢察官
    偵查起訴。
    理    由
壹、程序部分：
一、按法院之審判固應以起訴之犯罪事實為範圍，但法院於不妨
    害事實同一之範圍內，仍得自由認定事實，適用法律。所謂
    事實同一，係指刑罰權所以發生之原因事實係屬同一者而言
    ，是判決所認定之事實與檢察官起訴之事實是否同一，應以
    檢察官擇為訴訟客體之基本社會事實關係是否相同為準，非
    謂其全部之事實均須一致；苟其基本事實相同，其餘部分縱
    或稍有出入，仍不失為事實同一（最高法院89年度台上字第
    3437號判決意旨參見）。又刑事訴訟之審判，雖採不告不理
    原則，法院固不得對未經起訴之事實予以審判，但在不妨害
    事實同一之範圍內，仍非不得自由認定事實，適用法律。換
    言之，如刑罰權對象之客觀基本社會事實相同，縱起訴事實
    所述犯罪時、地略有錯誤，或犯罪方法、被害法益不同，或
    所犯罪名有別，法院仍得予以審判（最高法院95年度台上字
    第1271號判決意旨參照）。查本件檢察官於起訴書之附表所
    載上訴人即被告甲○○（下稱被告）販賣第一級毒品海洛因
    給陳信助2次、陳承芷3次、賴信嘉5次、陳志枰6次、李俊杰
    1 次、謝建民1次、石芳全5次、何建國1次、林明信1次等犯
    行，其各次所認定販賣之時間，經本院調查後，並不精確，
    而應以本件附表一編號1至25所載之時間為是；而參諸前開
    說明，因其所起訴刑罰權對象之客觀基本社會事實與原審及
    本院所審理者均相同，事實同一，此並為檢察官、被告及其
    辯護人於本院審理時皆不爭執（見本院卷第70頁），故不生
    訴外裁判之問題，先予敘明。
二、證據能力：
  (一)按被告以外之人於偵查中向檢察官所為之陳述，除顯有不可
    信之情況者外，得為證據，刑事訴訟法第159條之1第2項定
    有明文。而依現階段刑事訴訟法之規定，檢察官代表國家偵
    查犯罪、實施公訴，必須對於被告之犯罪事實負舉證之責，
    依法有訊問被告、證人及鑑定人之權，證人、鑑定人且須具
    結，實務運作上，偵查中檢察官向被告以外之人所取得之陳
    述，原則上均能遵守法律規定，不致違法取供，其可信性極
    高。又刑事訴訟法並無檢察官於偵查中訊問證人時，應予被
    告詰問機會之規定，故證人於檢察官偵查中訊問時未經被告
    進行詰問，仍有證據能力（最高法院96年度台上字第2786號
    判決意旨參照）。查本件證人即購毒者陳信助、陳承芷、賴
    信嘉、陳志枰、李俊杰、謝建民、石芳全、何建國、林明信
    等人於檢察官訊問時具結之陳述，均未見有受任何不當外力
    之干擾或檢察官於偵查時曾不法取供，被告與辯護人於本院
    審理時亦未主張檢察官有何違背法定程序而對上開證人取供
    之情形，故依前述說明，上列證人陳信助等人於檢察官訊問
    時經具結之陳述，均有證據能力。
  (二)次按電話監聽譯文，僅屬依據監聽錄音結果予以翻譯之文字
    ，固具文書證據之外觀，但實際上仍應認監聽所得之錄音帶
    ，始屬調查犯罪所得之證物，乃刑事訴訟法第165條之1第2
    項所稱之新科技證物，如其蒐證程序合法，且當事人已承認
    監聽錄音譯文之內容屬實，或對於該譯文內容並無爭執，而
    法院復已就該譯文依法踐行調查證據程序者，該監聽錄音之
    譯文即與播放錄音有同等價值，自有證據能力（最高法院98
    年度台上字第527號判決意旨參照）。查被告所有門號為000
    0000000號行動電話，曾為臺灣南投地方法院核發98年聲監
    字第000005號通訊監察書及電話附表（見98年度偵字第2587
    號卷第46至47頁），實施通訊監察，監察期間自98年1月15
    日上午10時起至98年2月13日上午10時止；又被告所有門號
    為0000000000號行動電話，亦有經上開法院核發98聲監字第
    000008號通訊監察書及電話附表（見上述偵查卷卷第44至45
    頁），而予通訊監察，監察期間自98年2月4日上午10時起至
    98年3月5日上午10時止。此2支行動電話門號於上述監察期
    間內，曾與前述證人即購毒者陳信助、陳承芷、賴信嘉、陳
    志枰、李俊杰、謝建民、石芳全、何建國等人所持用之電話
    通聯，而經警方監聽後製作詳如附表一編號1至24證據欄所
    示之通訊監察譯文在卷，且各為陳信助等8人與被告均坦承
    為其間之對話無誤，復經本院依法對當事人提示調查並告以
    要旨而踐行調查證據程序，故皆有證據能力。
  (三)復按被告以外之人於審判外之陳述，雖不符刑事訴訟法第15
    9條之1至同條之4之規定，而經當事人於審判程序同意作為
    證據，法院審酌該言詞陳述或書面陳述作成時之情況，認為
    適當者，亦得為證據；當事人、代理人或辯護人於法院調查
    證據時，知有第159條第1項不得為證據之情形，而未於言詞
    辯論終結前聲明異議者，視為有前項之同意；乃該法第159
    條之5所明定。查下列判決理由中所載被告以外之人於審判
    外所為之陳述經援引為證據者，包括證人即購毒者陳信助、
    陳承芷、賴信嘉、陳志枰、李俊杰、謝建民、石芳全、何建
    國、林明信等人於警詢時之陳述及其他各項書證，因檢察官
    與被告及其選任辯護人於本案辯論終結前，對於證據能力均
    不爭執，本院審酌各該證據作成時之狀態，也無不法取得之
    情形，且適合作為本案之證據使用，故依上開刑事訴訟法之
    規定，均有證據能力。
  (四)扣案詳如附表二編號1至3所示之物，並非供述證據，而無傳
    聞法則之適用。惟此係警方於前述時地查獲被告後，合法所
    扣得，且與本件案情具有關聯性，自有證據能力。
貳、實體方面：
一、訊據被告坦承基於營利之意圖，以其所有前揭行動電話供對
    外聯繫販賣海洛因之用，而販賣海洛因給陳信助等人詳如附
    表一編號1至25所示，每次可獲利約200元至300元等情節（
    見原審卷第26至27、53至56、135、176頁，本院卷第51頁反
    面至52頁、第64頁反面至70頁）；且其上開於審判中之自白
    ，並有下列各項證據足認屬實可採：
  (一)有關附表一編號1至25所示被告販賣海洛因給陳信助等人之
    事實，業據購毒者即證人陳信助、陳承芷、賴信嘉、陳志枰
    、李俊杰、謝建民、石芳全、何建國及林明信等人於警詢及
    檢察官訊問時均具結後陳明在卷（卷頁出處詳如附表一編號
    1至25之證據欄所載），其等各自之陳述，先後一致，尚無
    瑕疵可指。
  (二)又證人陳信助、陳承芷、賴信嘉、陳志枰、李俊杰、謝建民
    、石芳全、何建國等人前開所言向被告購買海洛因之供述，
    並有其等與被告所有之0000000000、0000000000號等行動電
    話通聯，而為警方監聽後所製作之通訊監察譯文附卷（卷頁
    出處各如附表一編號1至24之證據欄所載）足以補強，而擔
    保其等供述之真實性。且門號為0000000000、0000000000、
    0000000000號之行動電話3支，確係被告所有供其販賣海洛
    因給陳信助及林明信等人時聯繫之用，亦經被告供承無誤（
    見原審卷第173頁），而與其間確有上開通聯之情節吻合。
  (三)再者，證人陳信助、陳承芷、賴信嘉、李俊杰、謝建民、石
    芳全、何建國及林明信於警詢時均坦承有施用第一級毒品海
    洛因之行為（見他字卷第125、136、191、147、165、235、
    179、218頁），且陳信助、陳承芷、賴信嘉、李俊杰、謝建
    民、何建國、林明信等人於其等所言向被告購買海洛因之時
    間後，皆曾為警方採集尿液送檢驗，確呈嗎啡陽性反應，此
    有其等之尿液鑑驗真實姓名對照表與中國醫藥大學附設醫院
    檢驗科藥物檢測中心尿液檢驗報告各附卷可參（陳信助部分
    見98年度偵字第3044號偵卷第101、102頁，陳承芷部分見該
    卷第116、117頁，賴信嘉部分見該院第132、133頁，李俊杰
    部分見該卷175、176頁，謝建民部分見該卷第158、159頁，
    何建國部分見該卷第217、218頁，林明信部分見該卷第196
    、197頁）。有關石芳全部分，警方於98年2月27日至其南投
    縣南投市○○路6之8號之住處搜索，扣得其持有供己施用之
    海洛因1包，有扣押物品清單及行政院衛生署草屯療養院檢
    出海洛因成份之鑑定書附卷可稽（見原審卷第132、152頁）
    ；石芳全因於98年2月26日施用第一級毒品海洛因之犯行，
    而為臺灣南投地方法院以98年度審訴字第226號判決判處有
    期徒刑10月確定，亦有上述判決及臺灣高等法院被告前案紀
    錄表各在卷可查（見原審卷第122、125至129頁）。此外，
    林明信甫於98年2月26日下午4時許向被告購得海洛因1包（
    即附表一編號25所示部分），隨即於當日下午4時10分許，
    在南投市○○路217號經警查獲，扣得其所購入之海洛因，
    並經上開草屯療養院鑑定檢出海洛因成份等事實，則有南投
    縣政府警察局扣押筆錄與該療養院之鑑定書各1份附卷可明
    （見原審卷第80至81、103頁）。基於以上所有事證，益足
    佐證陳信助等人所言向被告購買海洛因之供述，應屬無訛。
  (四)另警方於98年6月4日下午3時20分許，在南投縣南投市○○
    路361號前查獲被告時，扣得如附表二編號1至3所示之物，
    此有南投縣政府警察局搜索扣押筆錄、扣押物品目錄表（見
    98年度偵字第2587號卷第26至29頁）及上述扣押物在案可憑
    。此等物品均為被告所有，乃其所預備欲供將來販賣海洛因
    時使用等情節，被告也已供明在卷（見原審卷第173頁）。
  (五)案經綜合上開所有卷證資料加以判斷後，被告意圖營利，而
    分別販賣海洛因給陳信助等人，詳如附表一編號1至25所示
    ，每次獲取約200元至300元不法利益等犯行，已事證明確，
    足可認定。
二、新舊法之比較適用：
    按行為後法律有變更者，適用行為時之法律，但行為後之法
    律有利於行為人者，適用最有利於行為人之法律，刑法第2
    條第1項訂有明文。又關於法律變更之比較適用原則，於比
    較時應就罪刑有關之共犯、未遂犯、想像競合犯、牽連犯、
    連續犯、結合犯，以及累犯加重、自首減輕暨其他法定加減
    原因（如身分加減）與加減比例等一切情形，本於統一性及
    整體性原則，綜其全部罪刑之結果而為比較，亦有最高法院
    95年5月23日刑事庭第8次會議決議之意旨可資參照。查本件
    被告行為後，毒品危害防制條例第4條、第17條業已修正，
    並於98年5月20日修正公布，同年月22日施行（按法規之制
    定與法規之修正，如有特定生效日之必要者，依中央法規標
    準法第14條或第20條第2項準用第14條之規定，應分別特定
    其施行日期。法規制定或前次修正基於特殊因素所特定之施
    行日期，並不適用於日後修正或再次修正之條文。又法律之
    制定或修正，若未明定施行日期者，中央法規標準法雖未規
    定應自何時生效，然法律既經制定或修正並經總統公布，自
    應依一般原則，自公布日起算至第3日發生效力。至於92年7
    月9日修正公布之毒品危害防制條例第36條規定：「本條例
    自公布後6個月施行。」其立法理由係謂：「(一)依修正草案
    第2條第3項規定，法務部需會同衛生署成立審議委員會每3
    個月定期檢討調整毒品之分級及品項，而本次新增第四級毒
    品，有需要在新法施行前先經該審議會檢討後再調整公布，
    爰預留6個月緩衝期，以利處理。(二)依本條例新修正之規定
    ，有必要再訂定相關子法及修正相關法規，以配合本條例之
    施行，故亦有需要預留適當緩衝期，以利訂頒相關子法及相
    關法規之配合修正。」故該條規定，顯係因應該次修正之需
    ，始預留適當之緩衝期。與本次之修正並未定有施行日期之
    特別規定，且亦未明示係基於何特殊因素而修正，自並不能
    適用92年7月9日修正公布之毒品危害防制條例第36條自公布
    後6個月施行之規定，司法院98年6月29日院台廳刑一字第09
    80014643號函釋亦同此見解）。是被告犯後法律已有變更，
    爰就本件新舊法之比較適用說明如下：
  (一)修正前毒品危害防制條例第4條第1項規定：「製造、運輸、
    販賣第一級毒品者，處死刑或無期徒刑；處無期徒刑者，得
    併科新臺幣一千萬元以下罰金。」修正後之毒品危害防制條
    例第4條第1項則規定：「製造、運輸、販賣第一級毒品者，
    處死刑或無期徒刑；處無期徒刑者，得併科新臺幣二千萬元
    以下罰金。」經予比較後，顯以修正前該條例第4條第1項之
    規定有利於被告。
  (二)又修正前毒品危害防制條例第17條之規定為：「犯第4條第1
    項至第4項、第5條第1項至第4項前段、第6條第1項至第4項
    、第7條第1項至第4項、第8條第1項至第4項、第10條或第11
    條第1項、第2項之罪，供出毒品來源，因而破獲者，得減輕
    其刑。」惟修正後毒品危害防制條例第17條第1項規定：「
    犯第4條至第8條、第10條獲第11條之罪，供出毒品來源，因
    而查獲其他正犯或共犯者，減輕或免除其刑。」並增訂第2
    項：「犯第4條至第8條之罪於偵查及審判中均自白者，減輕
    其刑。」而死刑減輕者，為無期徒刑；又無期徒刑減輕者，
    為20年以下15年以上有期徒刑；再罰金減輕者，減輕其刑至
    2分之1，但同時有免除其刑之規定者，其減輕得減至3分之2
    ，刑法第64條第2項、第65條第2項、第66條分別定有明文。
    是修正後毒品危害防制條例第17條第1項之規定，將得減輕
    其刑修正為減輕或免除其刑，並增列第2項規定被告於偵查
    及審判中均自白者，減輕其刑，此部分新修正及增訂之規定
    顯較舊法所定者有利於被告。
  (三)案經就與被告罪、刑有關之所有規定，依刑法第2條第1項及
    前揭最高法院之決議意旨，綜其全部罪刑而為比較後，可知
    究為新法或舊法有利於被告，應以被告之犯行是否符合修正
    後該條例第17條之規定為斷。但被告於本件並無供出毒品之
    來源，因而查獲其他正犯或共犯者，尚無修正後該條例第17
    條第1項所規定之情形。復於一罪一罰之原則下，經逐一檢
    視被告所為如附表一編號1至25所示等各次犯行後，因被告
    於偵查中，不論係警詢、檢察官訊問或經檢察官聲請羈押而
    由原法院訊問時，均無自白前揭各次犯行（見98年度偵字第
    2587號卷第9至10、11至18、223至225頁，臺灣南投地方法
    院98年度聲羈字第71號卷第22至24頁），致其雖於原審及本
    院審理時皆自白認罪，仍與修正後該條例第17條第2項之規
    定不符，而無從減輕其刑。從而，本件被告所犯如附表一編
    號1至25所示各次販賣海洛因之犯行，應依刑法第2條第1項
    前段之規定，均適用修正前之舊法對被告論罪科刑。
三、論罪部分：
    核被告所為如附表一編號1至25所示等各次犯行，均係犯修
    正前毒品危害防制條例第4條第1項之販賣第一級毒品罪；被
    告各次為販賣而持有毒品海洛因之低度行為，應為其販賣之
    高度行為所吸收，均不另論罪。又其先後共25次販賣第一級
    毒品等犯行，犯意各別，行為互殊，應分論併罰。再者，被
    告曾於95年間因犯重利及妨害自由等罪，經臺灣彰化地方法
    院以95年度訴字第905號判決分別判處有期徒刑5月、4月確
    定，同年間又犯施用第二級毒品罪，為該院以95年度易字第
    609號判決判處有期徒刑1年確定，嗣由該院再以96年度聲減
    字第495號裁定就其上開所犯3罪予以減刑並定應執行有期徒
    刑10月確定，至96年7月16日執行完畢等事實，有其臺灣高
    等法院被告前案紀錄表1份附卷可按，被告受上開徒刑之執
    行完畢後，5年以內故意再犯本件有期徒刑以上之罪，為累
    犯，應依刑法第47條第1項之規定，就其所犯各罪，除法定
    本刑為死刑及無期徒刑之部分外，均加重其刑。惟被告每次
    販賣所得財物，從500元至1500元不等，著實不多，所生危
    害遠不及於大量且長期販賣海洛因之盤商，若皆科以最輕之
    法定本刑無期徒刑，仍嫌過苛，而顯不符合罪刑相當原則及
    比例原則，在客觀上實足以引起一般人之同情，故應依刑法
    第59條，就被告各次所犯販賣第一級毒品罪，均酌量減輕其
    刑，並皆先加（死刑、無期徒刑均不得加重，僅就併科罰金
    部分加重其刑）後減之。
四、原審以被告犯有如附表一編號1至25所示之販賣第一級毒品
    等罪，事證明確，予以論科，而適用毒品危害防制條例第4
    條第1項（修正前）、刑法第2條第1項前段、第11條、第47
    條第1項、第51條第5款、第59條等規定，並審酌被告曾有違
    反麻醉藥品管理條例、槍砲彈藥刀械管制條例、施用毒品、
    重利、妨害自由等前案紀錄，復於本件多次販賣第一級毒品
    ，素行不良，惟各次販賣海洛因之數量微少，獲利不多，尤
    其於審理時均坦承認罪，態度良好等一切情狀，而分別量處
    如附表一編號1至25所示之刑（含主刑及從刑），應執行有
    期徒刑19年，及依毒品危害防制條例第19條第1項，將前揭
    被告所有供如附表一編號1至25所示等各次犯行使用，但未
    扣案如附表二編號4至6所示之行動電話3支（均含SIM卡）諭
    知沒收，如全部或一部不能沒收時，追徵其價額或以其財產
    抵償之，未扣案販賣第一級毒品所得財物2萬3600元亦予沒
    收，如全部或一部不能沒收時，以其財產抵償之，復依刑法
    第38條第1項第2款，將扣案如附表二編號1至3所示等被告所
    有供預備犯販賣第一級毒品罪所使用之物，於其最後1次犯
    行即附表一編號25之主文項下宣告沒收，至扣案被告所持有
    之海洛因1包、海洛因殘渣袋2個、安非他命吸食器1組，乃
    供被告施用海洛因或甲基安非他命所用之物，與其他扣案之
    行動電話均與被告本件犯無關，皆不予沒收；核其採證認事
    、用法及量刑均無不當或違誤，應予維持。被告雖提起上訴
    ，謂其於偵查及審判中均有自白，原判決未依修正後毒品危
    害防制條例第17條第2項之規定予以減刑，於法不合。惟被
    告於偵查中，不論係警詢、檢察官訊問或經檢察官聲請羈押
    而由原法院訊問時，均無自白前揭各次犯行（見98年度偵字
    第2587號卷第9至10、11至18、223至225頁，臺灣南投地方
    法院98年度聲羈字第71號卷第22至24頁），致無從按上述規
    定減輕其刑，前已敘明，故上開上訴意旨，無從參採。另選
    任辯護人為被告辯護略以：被告於原審時已坦白承認犯行，
    犯罪後之態度，已有改善，其犯罪之情節亦屬輕微，所得不
    多，但法律之處罰甚重，情輕法重，被告確有情可憫恕之處
    ，雖原審已就此酌減量刑，然所定之應執行刑，實仍嫌過重
    ，應請適當減輕其刑等語。惟按刑罰之量定，固屬法院自由
    裁量之職權行使，但仍應審酌刑法第57條所列各款事由及一
    切情狀，為酌量輕重之標準，並非漫無限制。在同一犯罪事
    實與情節，如別無其他加重或減輕之原因，下級審量定之刑
    ，亦無過重或失輕之不當情形，則上級審法院對下級審法院
    之職權行使，原則上應予遵重（最高法院85年度台上字第24
    46號判決意旨參照）。總計被告犯有25件販賣第一級毒品罪
    ，復為累犯，經依刑法第59條之規定均酌量減輕其刑後，原
    審處以有期徒刑15年2月或15年4月等不同之刑度，應已罰當
    其罪，而無失出。復按法律上屬於自由裁量之事項，有其外
    部性界限及內部性界限，並非概無拘束。依據法律之具體規
    定，法院應在其範圍選擇為適當之裁判者，為外部性界限；
    而法院為裁判時，應考量法律之目的，及法律秩序之理念所
    在者，為內部性界限。法院為裁判時，二者均不得有所踰越
    。在數罪併罰，有二裁判以上，定其應執行之刑時，固屬於
    法院自由裁量之事項，然仍應受前揭外部性界限及內部性界
    限之拘束（最高法院94年度台非字第233號裁判意旨參照）
    。而原審所定應執行刑有期徒刑19年，除已合於上開外部性
    界限外，經再遍觀卷內一切情節後，亦與法律秩序之理念及
    法律目的之內部性界限無違。故上開選任辯護人所言者，仍
    非可採。綜據上開說明，本件被告提起上訴，尚無理由，故
    予駁回。
據上論結，應依刑事訴訟法第368條，判決如主文。
本案經檢察官乙○○到庭執行職務。
中    華    民    國    99    年    4     月    22    日
            刑事第九庭  審判長法  官  江  德  千
                              法  官  許  旭  聖
                              法  官  莊  深  淵
以上正本證明與原本無異。
如不服本判決應於收受送達後十日內向本院提出上訴書狀，其未
敘述上訴之理由者，並得於提起上訴後十日內向本院補提理由書
（均須按他造當事人之人數附繕本）「切勿逕送上級法院」。
                              書記官  陳  振  海
中    華    民    國    99    年    4     月    22    日
附表一：
┌─┬───────┬───────┬───┬───────┬────────┬───────┐
│編│時        間  │地        點  │價  金│ 販毒對象     │證          據  │原審論處之罪名│
│  │              │              │新臺幣├───────┤                │及所宣告之刑（│
│  │              │              │      │被告使用之行動│                │含主刑及從刑）│
│號│              │              │      │電話門號      │                │              │
├─┼───────┼───────┼───┼───────┼────────┼───────┤
│1 │98年1月16日   │南投縣草屯鎮  │500元 │陳信助        │陳信助警詢：    │販賣第一級毒品│
│  │下午5時30分許 │東閔路全家便  │      ├───────┤他字卷125-126頁 │，累犯，處有期│
│  │              │利超商前      │      │0000000000    │陳信助偵訊：    │徒刑拾伍年貳月│
│  │              │              │      │              │他字卷130-131頁 │；販賣第一級毒│
│  │              │              │      │              │監聽紀錄：      │品所得新臺幣伍│
│  │              │              │      │              │他字卷127頁     │佰元沒收，如全│
│  │              │              │      │              │                │部或一部不能沒│
│  │              │              │      │              │                │收時，以其財產│
│  │              │              │      │              │                │抵償之；如附表│
│  │              │              │      │              │                │二編號4所示之 │
│  │              │              │      │              │                │物沒收，如全部│
│  │              │              │      │              │                │或一部不能沒收│
│  │              │              │      │              │                │時，追徵其價額│
│  │              │              │      │              │                │或以其財產抵償│
│  │              │              │      │              │                │之。          │
├─┼───────┼───────┼───┼───────┼────────┼───────┤
│2 │98年1月18日   │南投縣南投市  │500元 │陳信助        │陳信助警詢：    │販賣第一級毒品│
│  │下午3時30分許 │東閔路中興國  │      ├───────┤他字卷125-126頁 │，累犯，處有期│
│  │              │中附近        │      │0000000000    │陳信助偵訊：    │徒刑拾伍年貳月│
│  │              │              │      │              │他字卷130-131頁 │；販賣第一級毒│
│  │              │              │      │              │監聽紀錄：      │品所得新臺幣伍│
│  │              │              │      │              │他字卷128頁     │佰元沒收，如全│
│  │              │              │      │              │                │部或一部不能沒│
│  │              │              │      │              │                │收時，以其財產│
│  │              │              │      │              │                │抵償之；如附表│
│  │              │              │      │              │                │二編號4所示之 │
│  │              │              │      │              │                │物沒收，如全部│
│  │              │              │      │              │                │或一部不能沒收│
│  │              │              │      │              │                │時，追徵其價額│
│  │              │              │      │              │                │或以其財產抵償│
│  │              │              │      │              │                │之。          │
├─┼───────┼───────┼───┼───────┼────────┼───────┤
│3 │98年1月16日   │南投縣南投市  │1000元│陳承芷        │陳承芷警詢：    │販賣第一級毒品│
│  │晚上9時50分許 │南營路德興國  │      ├───────┤他字卷137頁     │，累犯，處有期│
│  │              │小附近即南營  │      │0000000000    │陳承芷偵訊：    │徒刑拾伍年貳月│
│  │              │路457號附近   │      │              │他字卷143頁     │；販賣第一級毒│
│  │              │某不知名廟旁  │      │              │監聽紀錄：      │品所得新臺幣壹│
│  │              │              │      │              │他字卷138頁     │仟元沒收，如全│
│  │              │              │      │              │                │部或一部不能沒│
│  │              │              │      │              │                │收時，以其財產│
│  │              │              │      │              │                │抵償之；如附表│
│  │              │              │      │              │                │二編號4所示之 │
│  │              │              │      │              │                │物沒收，如全部│
│  │              │              │      │              │                │或一部不能沒收│
│  │              │              │      │              │                │時，追徵其價額│
│  │              │              │      │              │                │或以其財產抵償│
│  │              │              │      │              │                │之。          │
│  │              │              │      │              │                │              │
├─┼───────┼───────┼───┼───────┼────────┼───────┤
│4 │98年1月17日   │南投縣南投市  │1000元│陳承芷        │陳承芷警詢：    │販賣第一級毒品│
│  │下午2時20分許 │南營路德興國  │      ├───────┤他字卷137頁     │，累犯，處有期│
│  │              │小附近即南營  │      │0000000000    │陳承芷偵訊：    │徒刑拾伍年貳月│
│  │              │路457號附近   │      │              │他字卷143頁     │；販賣第一級毒│
│  │              │某不知名廟旁  │      │              │監聽紀錄：      │品所得新臺幣壹│
│  │              │              │      │              │他字卷138-139頁 │仟元沒收，如全│
│  │              │              │      │              │                │部或一部不能沒│
│  │              │              │      │              │                │收時，以其財產│
│  │              │              │      │              │                │抵償之；如附表│
│  │              │              │      │              │                │二編號4所示之 │
│  │              │              │      │              │                │物沒收，如全部│
│  │              │              │      │              │                │或一部不能沒收│
│  │              │              │      │              │                │時，追徵其價額│
│  │              │              │      │              │                │或以其財產抵償│
│  │              │              │      │              │                │之。          │
├─┼───────┼───────┼───┼───────┼────────┼───────┤
│5 │98年1月19日   │南投縣南投市  │1000元│陳承芷        │陳承芷警詢：    │販賣第一級毒品│
│  │上午11時許    │南營路「農民  │      ├───────┤他字卷137頁     │，累犯，處有期│
│  │              │商店」旁      │      │0000000000    │陳承芷偵訊：    │徒刑拾伍年貳月│
│  │              │              │      │              │他字卷143頁     │；販賣第一級毒│
│  │              │              │      │              │監聽紀錄：      │品所得新臺幣壹│
│  │              │              │      │              │他字卷139頁     │仟元沒收，如全│
│  │              │              │      │              │                │部或一部不能沒│
│  │              │              │      │              │                │收時，以其財產│
│  │              │              │      │              │                │抵償之；如附表│
│  │              │              │      │              │                │二編號4所示之 │
│  │              │              │      │              │                │物沒收，如全部│
│  │              │              │      │              │                │或一部不能沒收│
│  │              │              │      │              │                │時，追徵其價額│
│  │              │              │      │              │                │或以其財產抵償│
│  │              │              │      │              │                │之。          │
├─┼───────┼───────┼───┼───────┼────────┼───────┤
│6 │98年1月17日   │南投縣南投市  │900元 │賴信嘉        │賴嘉信警詢：    │販賣第一級毒品│
│  │上午10時40分許│東閔路中興國  │      ├───────┤他字卷190頁     │，累犯，處有期│
│  │              │中大門前      │      │0000000000    │賴嘉信偵訊：    │徒刑拾伍年貳月│
│  │              │              │      │              │他字卷198頁     │；販賣第一級毒│
│  │              │              │      │              │監聽紀錄：      │品所得新臺幣玖│
│  │              │              │      │              │他字卷192頁     │佰元沒收，如全│
│  │              │              │      │              │                │部或一部不能沒│
│  │              │              │      │              │                │收時，以其財產│
│  │              │              │      │              │                │抵償之；如附表│
│  │              │              │      │              │                │二編號4所示之 │
│  │              │              │      │              │                │物沒收，如全部│
│  │              │              │      │              │                │或一部不能沒收│
│  │              │              │      │              │                │時，追徵其價額│
│  │              │              │      │              │                │或以其財產抵償│
│  │              │              │      │              │                │之。          │
├─┼───────┼───────┼───┼───────┼────────┼───────┤
│7 │98年1月17日   │南投縣南投市  │1500元│賴信嘉        │賴嘉信警詢：    │販賣第一級毒品│
│  │下午1時15分許 │南營路457號前 │      ├───────┤他字卷190頁     │，累犯，處有期│
│  │              │              │      │0000000000    │賴嘉信偵訊：    │徒刑拾伍年肆月│
│  │              │              │      │              │他字卷198頁     │；販賣第一級毒│
│  │              │              │      │              │監聽紀錄：      │品所得新臺幣壹│
│  │              │              │      │              │他字卷192頁     │仟伍佰元沒收，│
│  │              │              │      │              │                │如全部或一部不│
│  │              │              │      │              │                │能沒收時，以其│
│  │              │              │      │              │                │財產抵償之；如│
│  │              │              │      │              │                │附表二編號4所 │
│  │              │              │      │              │                │示之物沒收，如│
│  │              │              │      │              │                │全部或一部不能│
│  │              │              │      │              │                │沒收時，追徵其│
│  │              │              │      │              │                │價額或以其財產│
│  │              │              │      │              │                │抵償之。      │
├─┼───────┼───────┼───┼───────┼────────┼───────┤
│8 │98年1月17日   │南投縣南投市  │1500元│賴信嘉        │賴嘉信警詢：    │販賣第一級毒品│
│  │下午2時55分許 │南營路457號前 │      ├───────┤他字卷190頁     │，累犯，處有期│
│  │              │              │      │0000000000    │賴嘉信偵訊：    │徒刑拾伍年肆月│
│  │              │              │      │              │他字卷198頁     │；販賣第一級毒│
│  │              │              │      │              │監聽紀錄：      │品所得新臺幣壹│
│  │              │              │      │              │他字卷192-193頁 │仟伍佰元沒收，│
│  │              │              │      │              │                │如全部或一部不│
│  │              │              │      │              │                │能沒收時，以其│
│  │              │              │      │              │                │財產抵償之；如│
│  │              │              │      │              │                │附表二編號4所 │
│  │              │              │      │              │                │示之物沒收，如│
│  │              │              │      │              │                │全部或一部不能│
│  │              │              │      │              │                │沒收時，追徵其│
│  │              │              │      │              │                │價額或以其財產│
│  │              │              │      │              │                │抵償之。      │
├─┼───────┼───────┼───┼───────┼────────┼───────┤
│9 │98年1月18日   │南投縣南投市  │1000元│賴信嘉        │賴嘉信警詢：    │販賣第一級毒品│
│  │上午11時25分許│南營路457號處 │      ├───────┤他字卷190-191頁 │，累犯，處有期│
│  │              │              │      │0000000000    │賴嘉信偵訊：    │徒刑拾伍年貳月│
│  │              │              │      │              │他字卷198頁     │；販賣第一級毒│
│  │              │              │      │              │監聽紀錄：      │品所得新臺幣壹│
│  │              │              │      │              │他字卷193頁     │仟元沒收，如全│
│  │              │              │      │              │                │部或一部不能沒│
│  │              │              │      │              │                │收時，以其財產│
│  │              │              │      │              │                │抵償之；如附表│
│  │              │              │      │              │                │二編號4所示之 │
│  │              │              │      │              │                │物沒收，如全部│
│  │              │              │      │              │                │或一部不能沒收│
│  │              │              │      │              │                │時，追徵其價額│
│  │              │              │      │              │                │或以其財產抵償│
│  │              │              │      │              │                │之。          │
├─┼───────┼───────┼───┼───────┼────────┼───────┤
│10│98年1月18日   │南投縣南投市  │1000元│賴信嘉        │賴嘉信警詢：    │販賣第一級毒品│
│  │下午3時10分許 │南營路457號前 │      ├───────┤他字卷191頁     │，累犯，處有期│
│  │              │              │      │0000000000    │賴嘉信偵訊：    │徒刑拾伍年貳月│
│  │              │              │      │              │他字卷198頁     │；販賣第一級毒│
│  │              │              │      │              │監聽紀錄：      │品所得新臺幣壹│
│  │              │              │      │              │他字卷193頁     │仟元沒收，如全│
│  │              │              │      │              │                │部或一部不能沒│
│  │              │              │      │              │                │收時，以其財產│
│  │              │              │      │              │                │抵償之；如附表│
│  │              │              │      │              │                │二編號4所示之 │
│  │              │              │      │              │                │物沒收，如全部│
│  │              │              │      │              │                │或一部不能沒收│
│  │              │              │      │              │                │時，追徵其價額│
│  │              │              │      │              │                │或以其財產抵償│
│  │              │              │      │              │                │之。          │
├─┼───────┼───────┼───┼───────┼────────┼───────┤
│11│98年1月17日   │南投縣南投市  │500元 │陳志枰        │陳志枰警詢：    │販賣第一級毒品│
│  │下午4時許     │南營路德興國  │      ├───────┤他字卷204頁     │，累犯，處有期│
│  │              │小附近即南營  │      │0000000000    │陳志枰偵訊：    │徒刑拾伍年貳月│
│  │              │路457號附近   │      │              │他字卷210頁     │；販賣第一級毒│
│  │              │某不知名廟旁  │      │              │監聽紀錄：      │品所得新臺幣伍│
│  │              │              │      │              │他字卷208頁     │佰元沒收，如全│
│  │              │              │      │              │                │部或一部不能沒│
│  │              │              │      │              │                │收時，以其財產│
│  │              │              │      │              │                │抵償之；如附表│
│  │              │              │      │              │                │二編號4所示之 │
│  │              │              │      │              │                │物沒收，如全部│
│  │              │              │      │              │                │或一部不能沒收│
│  │              │              │      │              │                │時，追徵其價額│
│  │              │              │      │              │                │或以其財產抵償│
│  │              │              │      │              │                │之。          │
├─┼───────┼───────┼───┼───────┼────────┼───────┤
│12│98年1月18日   │南投縣南投市  │1000元│陳志枰        │陳志枰警詢：    │販賣第一級毒品│
│  │上午11時許    │南營路某檳榔  │      ├───────┤他字卷204頁     │，累犯，處有期│
│  │              │攤附近        │      │0000000000    │陳志枰偵訊：    │徒刑拾伍年貳月│
│  │              │              │      │              │他字卷210頁     │；販賣第一級毒│
│  │              │              │      │              │監聽紀錄：      │品所得新臺幣壹│
│  │              │              │      │              │他字卷208頁     │仟元沒收，如全│
│  │              │              │      │              │                │部或一部不能沒│
│  │              │              │      │              │                │收時，以其財產│
│  │              │              │      │              │                │抵償之；如附表│
│  │              │              │      │              │                │二編號4所示之 │
│  │              │              │      │              │                │物沒收，如全部│
│  │              │              │      │              │                │或一部不能沒收│
│  │              │              │      │              │                │時，追徵其價額│
│  │              │              │      │              │                │或以其財產抵償│
│  │              │              │      │              │                │之。          │
├─┼───────┼───────┼───┼───────┼────────┼───────┤
│13│98年1月19日   │南投縣南投市  │1000元│陳志枰        │陳志枰警詢：    │販賣第一級毒品│
│  │上午10時10分許│南營路「農民  │      ├───────┤他字卷204頁     │，累犯，處有期│
│  │              │商店」        │      │0000000000    │陳志枰偵訊：    │徒刑拾伍年貳月│
│  │              │              │      │              │他字卷210頁     │；販賣第一級毒│
│  │              │              │      │              │監聽紀錄：      │品所得新臺幣壹│
│  │              │              │      │              │他字卷209頁     │仟元沒收，如全│
│  │              │              │      │              │                │部或一部不能沒│
│  │              │              │      │              │                │收時，以其財產│
│  │              │              │      │              │                │抵償之；如附表│
│  │              │              │      │              │                │二編號4所示之 │
│  │              │              │      │              │                │物沒收，如全部│
│  │              │              │      │              │                │或一部不能沒收│
│  │              │              │      │              │                │時，追徵其價額│
│  │              │              │      │              │                │或以其財產抵償│
│  │              │              │      │              │                │之。          │
├─┼───────┼───────┼───┼───────┼────────┼───────┤
│14│98年1月19日   │南投縣南投市  │1000元│陳志枰        │陳志枰警詢：    │販賣第一級毒品│
│  │上午10時50分許│南營路「農民  │      ├───────┤他字卷204頁     │，累犯，處有期│
│  │              │商店」旁      │      │0000000000    │陳志枰偵訊：    │徒刑拾伍年貳月│
│  │              │              │      │              │他字卷210頁     │；販賣第一級毒│
│  │              │              │      │              │監聽紀錄：      │品所得新臺幣壹│
│  │              │              │      │              │他字卷209頁     │仟元沒收，如全│
│  │              │              │      │              │                │部或一部不能沒│
│  │              │              │      │              │                │收時，以其財產│
│  │              │              │      │              │                │抵償之；如附表│
│  │              │              │      │              │                │二編號4所示之 │
│  │              │              │      │              │                │物沒收，如全部│
│  │              │              │      │              │                │或一部不能沒收│
│  │              │              │      │              │                │時，追徵其價額│
│  │              │              │      │              │                │或以其財產抵償│
│  │              │              │      │              │                │之。          │
│  │              │              │      │              │                │              │
├─┼───────┼───────┼───┼───────┼────────┼───────┤
│15│98年1月22日   │南投縣南投市  │1000元│陳志枰        │陳志枰警詢：    │販賣第一級毒品│
│  │下午4時許     │南營路「農民  │      ├───────┤他字卷204-205頁 │，累犯，處有期│
│  │              │商店」旁      │      │0000000000    │陳志枰偵訊：    │徒刑拾伍年貳月│
│  │              │              │      │              │他字卷210頁     │；販賣第一級毒│
│  │              │              │      │              │監聽紀錄：      │品所得新臺幣壹│
│  │              │              │      │              │他字卷209頁     │仟元沒收，如全│
│  │              │              │      │              │                │部或一部不能沒│
│  │              │              │      │              │                │收時，以其財產│
│  │              │              │      │              │                │抵償之；如附表│
│  │              │              │      │              │                │二編號4所示之 │
│  │              │              │      │              │                │物沒收，如全部│
│  │              │              │      │              │                │或一部不能沒收│
│  │              │              │      │              │                │時，追徵其價額│
│  │              │              │      │              │                │或以其財產抵償│
│  │              │              │      │              │                │之。          │
├─┼───────┼───────┼───┼───────┼────────┼───────┤
│16│98年1月23日   │南投縣南投市  │700元 │陳志枰        │陳志枰警詢：    │販賣第一級毒品│
│  │下午4時30分許 │南營路「農民  │      ├───────┤他字卷205頁     │，累犯，處有期│
│  │              │商店」旁      │      │0000000000    │陳志枰偵訊：    │徒刑拾伍年貳月│
│  │              │              │      │              │他字卷210頁     │；販賣第一級毒│
│  │              │              │      │              │監聽紀錄：      │品所得新臺幣柒│
│  │              │              │      │              │他字卷209頁     │佰元沒收，如全│
│  │              │              │      │              │                │部或一部不能沒│
│  │              │              │      │              │                │收時，以其財產│
│  │              │              │      │              │                │抵償之；如附表│
│  │              │              │      │              │                │二編號4所示之 │
│  │              │              │      │              │                │物沒收，如全部│
│  │              │              │      │              │                │或一部不能沒收│
│  │              │              │      │              │                │時，追徵其價額│
│  │              │              │      │              │                │或以其財產抵償│
│  │              │              │      │              │                │之。          │
├─┼───────┼───────┼───┼───────┼────────┼───────┤
│17│98年1月18日   │南投縣南投市  │1000元│李俊杰        │李俊杰警詢：    │販賣第一級毒品│
│  │上午10時20分許│芳美路OK便利  │      ├───────┤他字卷147-148頁 │，累犯，處有期│
│  │              │商店前        │      │0000000000    │李俊杰偵訊：    │徒刑拾伍年貳月│
│  │              │              │      │              │他字卷155頁     │；販賣第一級毒│
│  │              │              │      │              │監聽紀錄：      │品所得新臺幣壹│
│  │              │              │      │              │他字卷151頁     │仟元沒收，如全│
│  │              │              │      │              │                │部或一部不能沒│
│  │              │              │      │              │                │收時，以其財產│
│  │              │              │      │              │                │抵償之；如附表│
│  │              │              │      │              │                │二編號4所示之 │
│  │              │              │      │              │                │物沒收，如全部│
│  │              │              │      │              │                │或一部不能沒收│
│  │              │              │      │              │                │時，追徵其價額│
│  │              │              │      │              │                │或以其財產抵償│
│  │              │              │      │              │                │之。          │
├─┼───────┼───────┼───┼───────┼────────┼───────┤
│18│98年1月20日   │南投縣南投市  │500 元│謝建民        │謝健民警詢：    │販賣第一級毒品│
│  │中午12時20分許│東閔路與中興  │      ├───────┤他字卷166-167頁 │，累犯，處有期│
│  │              │路口之全家便  │      │0000000000    │謝健民偵訊：    │徒刑拾伍年貳月│
│  │              │利商店前      │      │              │他字卷173頁     │；販賣第一級毒│
│  │              │              │      │              │監聽紀錄：      │品所得新臺幣伍│
│  │              │              │      │              │他字卷168頁     │佰元沒收，如全│
│  │              │              │      │              │                │部或一部不能沒│
│  │              │              │      │              │                │收時，以其財產│
│  │              │              │      │              │                │抵償之；如附表│
│  │              │              │      │              │                │二編號4所示之 │
│  │              │              │      │              │                │物沒收，如全部│
│  │              │              │      │              │                │或一部不能沒收│
│  │              │              │      │              │                │時，追徵其價額│
│  │              │              │      │              │                │或以其財產抵償│
│  │              │              │      │              │                │之。          │
├─┼───────┼───────┼───┼───────┼────────┼───────┤
│19│98年2月6日    │南投縣南投市  │1000元│石芳全        │石芳全警詢：    │販賣第一級毒品│
│  │下午5時許     │南營路457號前 │      ├───────┤他字卷234頁     │，累犯，處有期│
│  │              │              │      │0000000000    │石芳全偵訊：    │徒刑拾伍年貳月│
│  │              │              │      │              │他字卷246頁     │；販賣第一級毒│
│  │              │              │      │              │監聽紀錄：      │品所得新臺幣壹│
│  │              │              │      │              │他字卷236頁反   │仟元沒收，如全│
│  │              │              │      │              │                │部或一部不能沒│
│  │              │              │      │              │                │收時，以其財產│
│  │              │              │      │              │                │抵償之；如附表│
│  │              │              │      │              │                │二編號5所示之 │
│  │              │              │      │              │                │物沒收，如全部│
│  │              │              │      │              │                │或一部不能沒收│
│  │              │              │      │              │                │時，追徵其價額│
│  │              │              │      │              │                │或以其財產抵償│
│  │              │              │      │              │                │之。          │
├─┼───────┼───────┼───┼───────┼────────┼───────┤
│20│98年2月7日    │南投縣南投市  │1000元│石芳全        │石芳全警詢：    │販賣第一級毒品│
│  │下午1時許     │南營路457號前 │      ├───────┤他字卷234頁     │，累犯，處有期│
│  │              │              │      │0000000000    │石芳全偵訊：    │徒刑拾伍年貳月│
│  │              │              │      │              │他字卷246頁     │；販賣第一級毒│
│  │              │              │      │              │監聽紀錄：      │品所得新臺幣壹│
│  │              │              │      │              │他字卷236頁反   │仟元沒收，如全│
│  │              │              │      │              │                │部或一部不能沒│
│  │              │              │      │              │                │收時，以其財產│
│  │              │              │      │              │                │抵償之；如附表│
│  │              │              │      │              │                │二編號5所示之 │
│  │              │              │      │              │                │物沒收，如全部│
│  │              │              │      │              │                │或一部不能沒收│
│  │              │              │      │              │                │時，追徵其價額│
│  │              │              │      │              │                │或以其財產抵償│
│  │              │              │      │              │                │之。          │
├─┼───────┼───────┼───┼───────┼────────┼───────┤
│21│98年2月9日    │南投縣南投市  │500元 │石芳全        │石芳全警詢：    │販賣第一級毒品│
│  │下午2時許     │南營路457號前 │      ├───────┤他字卷234頁     │，累犯，處有期│
│  │              │              │      │0000000000    │石芳全偵訊：    │徒刑拾伍年貳月│
│  │              │              │      │              │他字卷246頁     │；販賣第一級毒│
│  │              │              │      │              │監聽紀錄：      │品所得新臺幣伍│
│  │              │              │      │              │他字卷237頁     │佰元沒收，如全│
│  │              │              │      │              │                │部或一部不能沒│
│  │              │              │      │              │                │收時，以其財產│
│  │              │              │      │              │                │抵償之；如附表│
│  │              │              │      │              │                │二編號5所示之 │
│  │              │              │      │              │                │物沒收，如全部│
│  │              │              │      │              │                │或一部不能沒收│
│  │              │              │      │              │                │時，追徵其價額│
│  │              │              │      │              │                │或以其財產抵償│
│  │              │              │      │              │                │之。          │
├─┼───────┼───────┼───┼───────┼────────┼───────┤
│22│98年2月15日   │南投縣南投市  │1000元│石芳全        │石芳全警詢：    │販賣第一級毒品│
│  │晚上9時許     │南營路457號前 │      ├───────┤他字卷234頁     │，累犯，處有期│
│  │              │              │      │0000000000    │石芳全偵訊：    │徒刑拾伍年貳月│
│  │              │              │      │              │他字卷246頁     │；販賣第一級毒│
│  │              │              │      │              │監聽紀錄：      │品所得新臺幣壹│
│  │              │              │      │              │他字卷238頁     │仟元沒收，如全│
│  │              │              │      │              │                │部或一部不能沒│
│  │              │              │      │              │                │收時，以其財產│
│  │              │              │      │              │                │抵償之；如附表│
│  │              │              │      │              │                │二編號5所示之 │
│  │              │              │      │              │                │物沒收，如全部│
│  │              │              │      │              │                │或一部不能沒收│
│  │              │              │      │              │                │時，追徵其價額│
│  │              │              │      │              │                │或以其財產抵償│
│  │              │              │      │              │                │之。          │
│  │              │              │      │              │                │              │
├─┼───────┼───────┼───┼───────┼────────┼───────┤
│23│98年2月16日   │南投縣草屯鎮大│1500元│石芳全        │石芳全警詢：    │販賣第一級毒品│
│  │晚上8時15分許 │明路某處檳榔攤│      ├───────┤他字卷234頁     │，累犯，處有期│
│  │              │旁            │      │0000000000    │石芳全偵訊：    │徒刑拾伍年肆月│
│  │              │              │      │              │他字卷246頁     │；販賣第一級毒│
│  │              │              │      │              │監聽紀錄：      │品所得新臺幣壹│
│  │              │              │      │              │他字卷238頁反   │仟伍佰元沒收，│
│  │              │              │      │              │                │如全部或一部不│
│  │              │              │      │              │                │能沒收時，以其│
│  │              │              │      │              │                │財產抵償之；如│
│  │              │              │      │              │                │附表二編號5所 │
│  │              │              │      │              │                │示之物沒收，如│
│  │              │              │      │              │                │全部或一部不能│
│  │              │              │      │              │                │沒收時，追徵其│
│  │              │              │      │              │                │價額或以其財產│
│  │              │              │      │              │                │抵償之。      │
├─┼───────┼───────┼───┼───────┼────────┼───────┤
│24│98年2月11日   │南投縣南投市  │1000元│何建國        │何建國警詢：    │販賣第一級毒品│
│  │下午2時30分許 │南營路457號前 │      ├───────┤他字卷183頁     │，累犯，處有期│
│  │              │              │      │0000000000    │何建國偵訊：    │徒刑拾伍年貳月│
│  │              │              │      │              │他字卷261頁反   │；販賣第一級毒│
│  │              │              │      │              │監聽紀錄：      │品所得新臺幣壹│
│  │              │              │      │              │他字卷187頁     │仟元沒收，如全│
│  │              │              │      │              │                │部或一部不能沒│
│  │              │              │      │              │                │收時，以其財產│
│  │              │              │      │              │                │抵償之；如附表│
│  │              │              │      │              │                │二編號5所示之 │
│  │              │              │      │              │                │物沒收，如全部│
│  │              │              │      │              │                │或一部不能沒收│
│  │              │              │      │              │                │時，追徵其價額│
│  │              │              │      │              │                │或以其財產抵償│
│  │              │              │      │              │                │之。          │
├─┼───────┼───────┼───┼───────┼────────┼───────┤
│25│98年2月26日   │南投縣南投市  │1000元│林明信        │林明信警詢：    │販賣第一級毒品│
│  │下午4時許     │中興路、軍功  │      ├───────┤他字卷158頁     │，累犯，處有期│
│  │              │路口7-11便利  │      │0000000000    │林明信偵訊：    │徒刑拾伍年貳月│
│  │              │商店前        │      │              │他字卷228頁反面 │；販賣第一級毒│
│  │              │              │      │              │                │品所得新臺幣壹│
│  │              │              │      │              │                │仟元沒收，如全│
│  │              │              │      │              │                │部或一部不能沒│
│  │              │              │      │              │                │收時，以其財產│
│  │              │              │      │              │                │抵償之；如附表│
│  │              │              │      │              │                │二編號6所示之 │
│  │              │              │      │              │                │物沒收，如全部│
│  │              │              │      │              │                │或一部不能沒收│
│  │              │              │      │              │                │時，追徵其價額│
│  │              │              │      │              │                │或以其財產抵償│
│  │              │              │      │              │                │之；如附表二編│
│  │              │              │      │              │                │號1至3所示之物│
│  │              │              │      │              │                │均沒收之。    │
├─┴───────┴───────┴───┴───────┴────────┴───────┤
│販賣海洛因之總所得：23,600元                                                                │
└──────────────────────────────────────────────┘
附表二：
┌──┬────────────────────┬──────┐
│編號│        應沒收之物品名稱                │備      考  │
├──┼────────────────────┼──────┤
│1   │扣案門號0000000000號之SIM卡1片          │均甲○○所有│
│    │序號00000000000000000號行動電話1支      │，預備供販賣│
│    │                                        │毒品海洛因使│
│    │                                        │用之物。    │
├──┼────────────────────┼──────┤
│2   │扣案門號0000000000號之SIM卡1片          │均甲○○所有│
│    │序號000000000000000號行動電話1支        │，預備供販賣│
│    │                                        │毒品海洛因使│
│    │                                        │用之物。    │
├──┼────────────────────┼──────┤
│3   │扣案書明行動電話門號0000000000號之貼紙25│均甲○○所有│
│    │張                                      │，預備供販賣│
│    │                                        │毒品海洛因使│
│    │                                        │用之物。    │
├──┼────────────────────┼──────┤
│4   │未扣案門號0000000000號之SIM卡1片        │均甲○○所有│
│    │不詳廠牌、序號之行動電話1支             │，供販賣毒品│
│    │                                        │海洛因使用之│
│    │                                        │物。        │
├──┼────────────────────┼──────┤
│5   │未扣案門號0000000000號之SIM卡1片        │均甲○○所有│
│    │不詳廠牌、序號之行動電話1支             │，供販賣毒品│
│    │                                        │海洛因使用之│
│    │                                        │物。        │
├──┼────────────────────┼──────┤
│6   │未扣案門號0000000000號之SIM卡1片        │均甲○○所有│
│    │不詳廠牌、序號之行動電話1支             │，供販賣毒品│
│    │                                        │海洛因使用之│
│    │                                        │物。        │
└──┴────────────────────┴──────┘

司法院資訊處製作；財團法人民間司法改革基金會備份。
